【裁判字號】    98,審訴,2410
【裁判日期】    981113
【裁判案由】    毒品危害防制條例
【裁判全文】
臺灣桃園地方法院宣示判決筆錄        98年度審訴字第2410號
公  訴  人  臺灣桃園地方法院檢察署檢察官
被      告  甲○○
指定辯護人  本院公設辯護人  陳瑞明
上列被告因毒品危害防制條例案件（起訴案號：98年度毒偵字第
2813號），於中華民國98年11月13日下午5 時，在本院第十法庭
宣示判決，出席職員如下：
          法  官  劉為丕
          書記官  陳淑瓊
法官起立朗讀判決主文、犯罪事實要旨、處罰條文及告以上訴限
制、期間並提出上訴狀之法院，且諭知記載其內容：
一、主  文：
    甲○○施用第一級毒品，累犯，處有期徒刑拾月，扣案之第
    一級毒品海洛因壹包（驗餘淨重零點壹陸陸肆公克）沒收銷
    燬之；又施用第二級毒品，累犯，處有期徒刑伍月，扣案之
    第二級毒品甲基安非他命壹包（驗餘淨重零點零肆伍陸公克
    ）沒收銷燬之，玻璃球壹個沒收。應執行有期徒刑壹年壹月
    ，扣案之第一級毒品海洛因壹包（驗餘淨重零點壹陸陸肆公
    克）、第二級毒品甲基安非他命壹包（驗餘淨重零點零肆伍
    陸公克）均沒收銷燬之，玻璃球壹個沒收。
二、犯罪事實要旨：
    甲○○前於民國87年間因施用毒品案件，臺灣板橋地方法院
    以87年度毒聲字第77號裁定送觀察、勒戒後，因認無繼續施
    用毒品之傾向，於87年7 月13日執行完畢釋放出所，並經臺
    灣板橋地方法院檢察署檢察官以87年度偵字第11102 號為不
    起訴處分確定；復於前揭經觀察、勒戒執行完畢釋放後5 年
    內之88年間，因施用毒品案件，經同院以88年度毒聲字第56
    12號裁定送觀察、勒戒後，因認無繼續施用毒品之傾向，於
    88年10月1 日執行完畢釋放出所，並經臺灣板橋地方法院檢
    察署檢察官以88年度毒偵字第822 號為不起訴處分確定；又
    於91年間因施用毒品案件，經同院以91年度毒聲字第2532號
    裁定令入戒治處所施以強制戒治，嗣經同院以92年度毒聲字
    第683 號裁定停止戒治，於92年4 月11日停止處分出所，所
    餘戒治期間付保護管束，於92年9 月29日期滿，未經撤銷，
    視為強制戒治執行完畢，該次施用毒品犯行，並經同院以92
    年度板簡字第1222號判決判處有期徒刑4 月確定。(1)另於95
    年間因施用毒品等案件，經同院以95年度易字第1621號判決
    分別判處有期徒刑9 月、3 月，應執行有期徒刑10月，上訴
    後，經臺灣高等法院以95年度上易字第2389號判決判處上訴
    駁回確定；(2)復於同年間因持有毒品案件，經同院以95年度
    簡字第5838號判決判處有期徒刑3 月確定，編號(1)至(2)共3
    罪經同院以96年度聲字第1089號裁定應執行有期徒刑1 年確
    定；(3)又於95年、96間因竊盜等案件，共三罪，經同院以96
    年度易字第285 號判決分別判處有期徒刑10月、10月及6 月
    ，應執行有期徒刑1 年8 月確定；(4)再於同年間因過失傷害
    案件，經臺灣臺北地方法院以96年度交易字第143 號判決判
    處拘役50日確定，上開編號(1)至(4)共7 罪，嗣經臺灣板橋地
    方法院以96年度聲減字第3014號裁定各減其宣告刑二分之一
    ，編號(1)至編號(3)95年所犯竊盜罪共4 罪，並定應執行有期
    徒刑1 年確定、編號(3)96年所犯竊盜案件共2 罪，並定應執
    行有期徒刑7 月確定、編號(4)案件減為拘役25日確定。(5)另
    於95年間因施用毒品案件，經臺灣板橋地方法院以96年度易
    字第1385號判決判處有期徒刑6 月確定，嗣經同院以96年度
    聲減字第6094號裁定減為有期徒刑3 月，並與編號(1)至編號
    (3)95年所犯竊盜罪經減刑後之4 罪再定應執行有期徒刑1 年
    3 月確定，與前開經減刑後應執行有期徒刑7 月、拘役25日
    接續執行，於97年10月17日縮刑期滿執行完畢。詎其猶不知
    悔改，復分別基於施用第一級毒品海洛因、第二級毒品甲基
    安非他命之犯意，在臺北縣板橋市○○路○ 段206 巷70號3
    樓住處，先於98年6 月24日凌晨3 時許，先以針筒注射方式
    施用第一級毒品海洛因1 次；後於同日凌晨5 時許，再以玻
    璃球燒烤方式施用第二級毒品甲基安非他命1 次。嗣於98年
    6 月24日下午1 時40分許，在桃園縣龜山鄉○○路○ 段42號
    前為警查獲，並當場扣得第一級毒品海洛因1 包（原淨重0.
    167 公克，驗餘淨重0.1664公克）、第二級毒品甲基安非他
    命1 包（原淨重0.046 公克，驗餘淨重0.0456公克），及其
    所有供施用第二級毒品甲基安非他命所用玻璃球1 個。
三、處罰條文：
    毒品危害防制條例第10條第1 項、第2 項、第18條第1 項前
    段，刑法第11條、第47條第1 項、第51條第5 款、第38條第
    1 項第2 款。
四、協商判決除有刑事訴訟法第455 條之4 第1 項第1 款於本訊
    問程序終結前，被告撤銷協商合意或檢察官撤回協商聲請者
    ；第2 款被告協商之意思非出於自由意志者；第4 款被告所
    犯之罪非第455 條之2 第1 項所定得以協商判決者；第6 款
    被告有其他較重之裁判上一罪之犯罪事實者；第7 款法院認
    應諭知免刑或免訴、不受理者情形之一，及違反同條第2 項
    「法院應於協商合意範圍內為判決；法院為協商判決所科之
    刑，以宣告緩刑或2 年以下有期徒刑、拘役或罰金為限」之
    規定者外，不得上訴。
五、如有前項得上訴之情形者，得自收受判決送達後10日內，向
    本院提出上訴書狀，上訴於第二審法院。
中    華    民    國    98    年    11    月    13    日
                        刑事庭  法  官  劉為丕
                                書記官  陳淑瓊
以上正本證明與原本無異。
                                書記官  陳淑瓊
中    華    民    國    98    年    11    月    13    日
附錄本案論罪科刑依據之法條：
毒品危害防制條例第10條
施用第一級毒品者，處6 月以上5 年以下有期徒刑。
施用第二級毒品者，處3 年以下有期徒刑。


司法院資訊處製作；財團法人民間司法改革基金會備份。
